臺灣士林地方法院交通事件裁定        100年度交聲字第537號
原處分機關  臺北市交通事件裁決所
異  議  人
即受處分人  梁鴻謨
上列異議人即受處分人因違反道路交通管理處罰條例案件，對於
臺北市交通事件裁決所民國100 年6 月23日所為之處分（北市裁
罰字第裁22-BCB508310號）不服，聲明異議，本院裁定如下:
    主  文
異議駁回。
    理  由
一、按汽車駕駛人，行經有燈光號誌管制之交岔路口闖紅燈者，
    處新臺幣（下同）1,800 元以上5,400 元以下罰鍰，道路交
    通管理處罰條例第53條第1 項定有明文；又汽車駕駛人，有
    同條例第53條第1 項之情形者，除依原條款處罰鍰外，並記
    違規點數3 點，道路交通管理處罰條例第63條第1 項第3 款
    亦有明文。
二、原處分意旨略以：異議人即受處分人梁鴻謨於民國100 年3
    月3 日下午5 時37分許，駕駛其所有車牌號碼4505-FM 號自
    小客車，行經臺21線興田路，經高雄市政府警察局交通警察
    大隊舉發其有「駕車行經有燈光號誌管制之交岔路口闖紅燈
    」之違規，爰依道路交通管理處罰條例第53條第1 項、第63
    條第1 項第3 款之規定，處罰鍰2,700 元，併記違規點數3
    點。
三、聲明異議意旨略以：伊於前開時地駕駛系爭車輛，在距400
    公尺即看到紅燈，隨即減速以極慢之每小時10公里車速緩行
    ，並無闖紅燈之意圖，且該地屬偏僻之路段，並無行人在斑
    馬線上，縱有違規僅係紅燈逾越停止線而非闖紅燈；另臺灣
    紅綠燈設置有2 至5 秒雙向號誌均呈紅燈狀況，此為不合理
    之設置，爰聲明異議請求撤銷罰單云云。
四、經查：
  (一)本件異議人於上揭時、地，駕駛系爭車輛有前揭違規闖紅燈
    之事實，有舉發採證照片2 張及高雄市政府警察局舉發違反
    道路交通管理事件通知單1 紙在卷可參（見本院卷第6 頁至
    第8 頁）。
  (二)異議人雖辯稱於路口前400 公尺見紅燈號誌即以時速10公里
    緩行，且該處位置偏僻、斑馬線上並無行人，縱有違規僅係
    紅燈越線云云，惟按行車管制號誌之圓形紅燈燈號顯示之意
    義為「車輛面對圓形紅燈表示禁止通行，不得超越停止線或
    進入路口」，道路交通標誌標線號誌設置規則第206 條第5
    項第1 款亦有明定。而關於「闖紅燈」之認定，於無繪設路
    口範圍者：以車輛無視於紅燈警示，而有穿越路口之企圖，
    其車身並已伸越停止線並足以妨害其他方向人（若有行人穿
    越道）、車通行者，亦以闖紅燈論處；若僅車身伸越停止線
    則以不遵守標線指示視之，則有交通部82年4 月22日交路（
    82）字第009811號函釋可佐。是汽車駕駛人於行經設有行車
    管制號誌及停止線之路口而有超越停止線之情形，自應視該
    車輛超越停止線時之速度、超越之距離、紅燈亮起之時間及
    有無妨礙他人通行等各項因素，綜合判斷駕駛人是否有超越
    停止線或進入路口之情事而違反紅燈號誌設置目的，而依前
    揭採證照片所示，於紅燈29.2秒時，異議人所駕駛之車輛後
    輪已越過停止線，至紅燈30.3秒時，該車復繼續向前行駛至
    行人穿越道，且行進車速為時速13公里，異議人又於本院程
    序中自承：伊一直保持滑動，速度很慢等語（見本院卷第28
    頁），可見指示停止之紅燈亮起後，異議人所駕駛車輛本不
    應繼續行進，卻仍有行駛移動之情，甚且直接行進至行人穿
    越道上，明顯已達妨礙其他方向人、車通行之程度，揆諸上
    開規定及說明，異議人之行為自屬闖紅燈無誤，而非單純越
    線，其所辯委無足採。
  (三)另異議人辯稱臺灣交通號誌設置雙向皆紅燈達2 至5 秒，顯
    不合理乙節，此部分係依法授權行政機關對於道路交通標誌
    之指示、標示方式、設置基準及設置地點等事項制定規則，
    除有重大明顯瑕疵或其他違法情形外，一般用路人即均有應
    予遵守之義務，異議人如認該交通標誌有設置不當之處，需
    循行政管道予以建議改善，不能因其主觀上認為有何不當之
    處，據以執為免責之事由，亦甚明確。
五、綜上，本件異議人確有駕駛其所有車輛，於上揭時、地有「
    駕車行經有燈光號誌管制之交岔路口闖紅燈」之違規事實。
    從而，原處分機關依據道路交通管理處罰條例第53條第1 項
    及第63條第1 項第3 款規定，裁處罰鍰2,700 元，併記違規
    點數3 點，其認事用法並無違誤，裁罰亦無不當，本件異議
    為無理由，應予駁回。
據上論斷，應依道路交通事件處理辦法第18條，裁定如主文。
中    華    民    國   100    年    7     月    21    日
                        交通法庭法  官  劉育琳
以上正本證明與原本無異。
如不服本裁定應於送達後 5日內向本院提出抗告狀。
                                書記官  李佳姿
中    華    民    國   100    年    7     月    25    日